臺灣高等法院臺南分院刑事判決　　　　100年度上訴字第230號
上　訴　人
即　被　告　蕭宏志
選任辯護人　彭大勇律師
　　　　　　林士龍律師
上列上訴人因違反毒品危害防制條例案件，不服臺灣雲林地方法
院九十九年度訴字第五五八號中華民國九十九年十二月二十二日
第一審判決（起訴案號：臺灣雲林地方法院檢察署九十九年度偵
字第三六五０、三六五一、三六五二號），提起上訴，本院判決
如下：
    主  文
原判決關於蕭宏志販賣第二級毒品予詹德旗、徐富雄、林昆德（
如附表編號四至七）及定執行刑部分均撤銷。
上開撤銷部分，蕭宏志所犯罪名及處罰，如附表編號四至七「所
犯罪名及處罰」欄所示。
其他上訴駁回。
蕭宏志上開撤銷改判部分所處之刑（即附表編號四至七部分）與
上訴駁回部分所處之刑（即附表編號一至三部分），應執行有期
徒刑柒年陸月；扣案之ＳＯＮＹ  ＥＲＩＳＳＯＮ手機一支（序
號0000000000000000號）沒收；未扣案之00
00000000號ＳＩＭ卡一張，應予沒收，如全部或一部不
能沒收時，追徵其價額；未扣案之犯罪所得新台幣六千五百元，
應予沒收，如全部或一部不能沒收時，以其財產抵償。
    事  實
一、蕭宏志明知甲基安非他命係毒品危害防制條例第二條第二項
    第二款所列管之第二級毒品，非經許可不得販賣，竟基於販
    賣第二級毒品甲基安非他命以營利之犯意，於下列時間、地
    點販賣甲基安非他命：
(一)、蕭宏志以所有序號為0000000000000000號
    之ＳＯＮＹ  ＥＲＩＳＳＯＮ手機一支內裝其所有0000
    000000號ＳＩＭ卡（下稱0000000000號電
    話），於民國九十九年四月二日二十一時十一分許，與陳宏
    宥所持用0000000000號電話聯絡交易毒品事宜後
    ，即在其雲林縣斗六市○○街三九號五樓之一五居處，以一
    手交錢、一手交貨之方式，販賣甲基安非他命一小包予陳宏
    宥，得款新台幣（下同）一千元。
(二)、蕭宏志以0000000000號電話，於九十九年四月六
    日二十二時三十分許，與陳宏宥所持用000000000
    0號電話聯絡交易毒品事宜後，即在上開居住處，以一手交
    錢、一手交貨之方式，販賣甲基安非他命二小包予陳宏宥，
    得款一千元。
(三)、蕭宏志以0000000000號電話，於九十九年五月八
    日十一時三十九分許，與劉縉騏所持用000000000
    0號電話聯絡交易毒品事宜後，即在雲林縣東西向快速道路
    斗六交流道附近，以一手交錢、一手交貨之方式，販賣甲基
    安非他命一小包予劉縉騏，得款一千元。
(四)、蕭宏志以0000000000號電話，於九十九年五月九
    日五時八分許，與林昆德所持用0000000000號電
    話聯絡交易毒品事宜後，即在雲林縣斗六市圓環附近，以一
    手交錢、一手交貨之方式，販賣甲基安非他命一小包予林昆
    德，得款一千元。
(五)、蕭宏志以0000000000號電話，於九十九年五月二
    十二日二十一時三十一分、四十分許，與徐富雄所持用00
    00000000號電話聯絡交易毒品事宜後，即前往徐富
    雄位於雲林縣斗六市○○路一八二巷七號住處，以一手交錢
    、一手交貨之方式，販賣甲基安非他命一小包予徐富雄，得
    款五百元。
(六)、蕭宏志以0000000000號電話，於九十九年七月十
    二日二十三時十九分、三十五分許，與詹得旗所持用000
    0000000號電話聯絡交易毒品事宜後，即在雲林縣林
    內鄉○○路七─一一便利商店附近，以一手交錢、一手交貨
    之方式，販賣甲基安非他命一小包予詹得旗，得款一千元。
(七)、蕭宏志以0000000000號電話，於九十九年七月十
    三日十九時九分，與林昆德所持用0000000000號
    電話聯絡交易毒品事宜後，即在雲林縣斗六市圓環附近，以
    一手交錢、一手交貨之方式，販賣甲基安非他命一小包予林
    昆德，得款一千元。
二、嗣經臺灣雲林地方法院檢察署檢察官指揮彰化縣警察局員林
    分局向臺灣雲林地方法院聲請並執行通訊監察，並持該院所
    核發之搜索票，於九十九年七月二十二日八時五十分左右，
    至蕭宏志上開居處執行搜索，扣得蕭宏志所有上述ＳＯＮＹ
    ＥＲＩＳＳＯＮ手機一支（序號000000000000
    0000號，未扣得上述0000000000號ＳＩＭ卡
    ）。蕭宏志於偵查中就上開事實一之(四)至一之(七)，於本院審
    理時就上開事實一之(一)至一之(七)之事實，均已自白。
三、案經臺灣雲林地方法院檢察署檢察官指揮彰化縣警察局員林
    分局偵查起訴（原審共同被告郭健翔、楊凱霖違反毒品危害
    防制條例部分經原審判處罪刑後，未據楊凱霖上訴；郭健翔
    提起上訴後，業已撤回，均已確定）。
    理  由
一、按被告以外之人於審判外之言詞或書面陳述，除法律有規定
    者外，不得作為證據。被告以外之人於審判外之陳述，雖不
    符前四條（指刑事訴訟法第一百五十九條之一至第一百五十
    九條之四）之規定，而經當事人於審判程序同意作為證據，
    法院審酌該言詞陳述或書面陳述作成時之情況，認為適當者
    ，亦得為證據，刑事訴訟法第一百五十九條第一項、第一百
    五十九條之五第一項分別定有明文。查，被告及其辯護人、
    檢察官就本判決所引用下列被告以外之人於審判外之供述證
    據，於本院準備程序及審理時均同意作為證據（見本院卷第
    六０頁背面、第八二頁背面至八三頁），本院審酌此等證據
    資料作成或取得之狀況，均無非法或不當取證之情事，亦無
    顯不可信之情況，故認為適當而均得作為證據。
二、訊據被告蕭宏志對於上開事實業已坦承不諱（見本院卷第六
    ０頁背面、八二頁背面頁），核與證人陳宏宥、劉縉騏、林
    昆德、徐富雄、詹得旗等人於偵訊及原審審理時結證之情節
    相符（見偵字第三六五０號卷〈下稱偵一卷〉第九七至九九
    九九頁、四九至五０頁、二六至二七頁、七０頁、三九至四
    一頁；原審卷第九七至一０三頁、一七０至一七五頁、一０
    四至一０九頁、二三一至二三四頁背面、一一０至一一五頁
    ），並有被告與證人陳宏宥、劉縉騏、林昆德、徐富雄、詹
    得旗之通訊監察譯文在卷可資佐證（見員警分偵字第０九九
    ０００號卷第一宗第二０至三０、五二、五六、六四、六九
    至七０、七九頁、八七至八八頁、九三至九四頁）。被告於
    本院審理時復供承每販賣五百元之甲基安非他命，可以賺一
    百元，足認被告販賣甲基安非他命時均有營利之意圖。被告
    犯行明確，堪予認定。
三、查安非他命屬毒品危害防制條例第二條第二項第二款所列之
    第二級毒品，核被告就就上開事實一之(一)至(七)所示行為，係
    觸犯毒品危害防制條例第四條第二項販賣第二級毒品罪。其
    販賣第二級毒品甲基安非他命而持有甲基安非他命的行為，
    為其等高度之販賣行為所吸收，均不另論罪。被告上述七次
    犯行，犯意各別，罪名互異，應予分論併罰。
四、按犯第四條至第八條之罪於偵查及審判中均自白者，減輕其
    刑。毒品危害防制條例第十七條第二項定有明文。查被告就
    上開事實，於本院審理時均自白犯行，已如上述。且被告於
    九十九年七月二十二日警訊時供稱：「九十九年七月十三日
    十九時九分，由0000000000撥入我使用之000
    0000000這通電話，是『林昆德』打電話要向我購買
    毒品安非他命，本次交易有成功，交易金額新台幣一千元」
    （見警卷第一宗第十六頁）。同日於檢察官偵訊時供稱：「
    0000000000於九十九年七月十三日十九時九分這
    通譯文，是『林昆德』要來跟我拿一千元之安非他命」。「
    我去跟阿宏買三千元的安非他命，我再把裡面其中一千元的
    安非他命賣給林昆德」（見偵字第三六五０號卷第一宗第十
    頁）。同聲押庭供稱：「（提示九十九年五月二十二日二十
    一時三十一分、四十分通訊監察譯文）你在徐富雄住處拿五
    百元安非他命賣給徐富雄？）有，有時候是錢不夠用湊的，
    這次是去他家有賣給他」。「（提示九十九年五月九日五時
    八分通訊監察譯文）你在斗六市圓環有販賣一千元安非他命
    給林昆德？）：有」。「（提示九十九年七月十三日十九時
    九分通訊監察譯）你在斗六市圓環有賣一千元安非他命給林
    昆德？）對」。「（提示九十九年七月十二日二十三時十九
    分、三十一分通訊監察譯文）你去林內鄉七─一一有賣一千
    元安非他命給詹得旗？）第一次是我們一起去拿，他要拿大
    的那包，結果我拿小包給他，第二次是不夠之後，他再跟我
    拿一千元安非他命。第一次是跟阿宏拿，拿三千元，本來我
    出二千元，他出一千元，講好一人一半，結果我拿小包給他
    ，他之後再跟我拿一千元的安非他命，他也有拿一千元給我
    。」（見聲羈字第二六七號卷第十九至二０頁）。足認被告
    就販賣甲基安非他命予林昆德二次、徐富雄、詹德旗各一次
    之犯行，於偵、審中均已自白。揆諸上開規定，自應予減輕
    其刑。至被告於九十九年八月二十五日在檢察官偵訊時固供
    稱：「我承認我有拿毒品給他們，也有向他們收錢」等語（
    見偵字第三六五０號卷第一０四頁）；但被告於當日偵訊時
    辯稱係與陳宏宥合資購買毒品（見同上卷第一０四、一０五
    頁）；另受劉縉騏之託向他人拿毒品後交付後，劉縉騏再付
    錢等語（見同上卷第一０六頁）。足認被告當日並未就販賣
    毒品予陳宏宥、劉縉騏為自白，選任辯護人抗辯被告就販賣
    甲基安非他命予陳宏宥、劉縉騏部分，亦應依偵審中自白之
    規定減輕其刑，自無足採。次按刑法第五十九條之得酌量減
    輕其刑者，必須犯罪另有特殊之原因與環境等情，而在客觀
    上足以引起一般同情，即必須犯罪之情狀顯可憫恕，認科以
    法定最低度刑期猶嫌過重者，始有其適用；至於犯罪動機、
    犯罪手段或犯罪後態度等情狀，僅可為法定刑內從輕科刑之
    標準；被告意圖營利販賣第二級毒品所得不多，其危害較諸
    大毒梟或大盤、中盤之販毒者無法相提並論，但其危害社會
    治安，不能謂不輕，犯罪之情狀顯難認可憫恕，選任辯護人
    抗辯被告犯罪情狀顯堪憫恕，應依刑法第五十九條之規定酌
    減其刑，亦無足採。
五、原審就如上開事實一之(一)至一之(三)部分之犯行以被告罪證明
    確，適用上開法文論罪科刑，並審酌被告並無構成累犯之前
    科，此有台灣高等法院被告前案紀錄表在卷可證，其每次販
    賣甲基安非他命之數量不多等一切情狀，分別量處如附表所
    示之刑，並以被告供稱其上述三次販賣第二級毒品交易，係
    使用其所有經扣案之SONY ERISSON手機（序號000000
    0000000000號），並裝置其所有未經扣案之00
    00000000號ＳＩＭ卡，因此，扣案之上述手機，應
    依毒品危害防制條例第十九條第一項規定，予以沒收。至於
    未經扣案之上述ＳＩＭ卡，亦應予沒收，如全部或一部不能
    沒收時，追徵其價額。三次販賣第二級毒品犯罪所得，雖未
    經扣案，然為其犯販賣第二級毒品罪所得之財物，應依毒品
    危害防制條例第十九條第一項規定，予以沒收，如全部或一
    部不能沒收時，以其財產抵償，核其認事用法均無不合，量
    刑亦屬適當，上訴意旨指摘原判決此部分應依毒品危害防制
    條例第十七條第二項於偵審中自白之規定，予以減輕其刑，
    為無理由，應予駁回。至上開事實一之(四)至一之(七)所示之犯
    行，原審以被告罪證明確，依法論罪科刑，固非無見；但該
    四次犯行，被告於偵查中自白，已如上述，被告雖於原審審
    理時翻異前詞，否認犯罪，但於本院審理時已坦承犯行，合
    乎偵查及審理時自白之規定，應依毒品危害防制條例第十七
    條第二項之規定，減輕其刑。原判決未及審酌被告已於審理
    時自白，未予減輕其刑，尚有未合，上訴人即被告上訴意旨
    指摘原判決此部分不當，為有理由，自應由本院就此部分予
    以撤銷改判，其定執行刑部分亦隨之失所附麗，應併予撤銷
    。爰審酌被告並無構成累犯之前科，已如上述，其每次販賣
    甲基安非他命之數量不多，犯後已坦承犯行，態度良好等一
    切情狀，分別量處如附表編號四至七所犯罪名及處罰欄所示
    之刑，扣案之上述手機，併依毒品危害防制條例第十九條第
    一項規定，予以沒收。至於未經扣案之上述ＳＩＭ卡，亦應
    予沒收，如全部或一部不能沒收時，追徵其價額。四次販賣
    第二級毒品犯罪所得，雖未經扣案，然為其犯販賣第二級毒
    品罪所得之財物，應依毒品危害防制條例第十九條第一項規
    定，予以沒收，如全部或一部不能沒收時，以其財產抵償。
六、被告撤銷改判所處之刑，與上訴駁回所處之刑，爰定其應執
    行之刑為如主文第四項所示。
七、據上論斷，應依刑事訴訟法第三百六十八條、第三百六十九
    條第一項、第三百六十四條、毒品危害防制條例第四條第二
    項、第十七條第二項、第十九條、刑法第十一條、第五十一
    條第五款，判決如主文。
本案經檢察官謝錫和到庭執行職務。
中    華    民    國    100    年     4    月    20   日
                  刑事第二庭    審判長法  官  葉居正
                                      法  官  張桂美
                                      法  官  陳春長
以上正本證明與原本無異。
如不服本判決應於收受送達後10日內向本院提出上訴書狀，其未
敘述上訴理由者，並得於提起上訴後10日內向本院補提理由書（
均須按他造當事人之人數附繕本）「切勿逕送上級法院」。
                                      書記官  邱如
中    華    民    國   100    年    4     月    20    日
附錄本案論罪科刑法條全文：
毒品危害防制條例
第4條
製造、運輸、販賣第一級毒品者，處死刑或無期徒刑；處無期徒
刑者，得併科新臺幣二千萬元以下罰金。
製造、運輸、販賣第二級毒品者，處無期徒刑或七年以上有期徒
刑，得併科新臺幣一千萬元以下罰金。
製造、運輸、販賣第三級毒品者，處五年以上有期徒刑，得併科
新臺幣七百萬元以下罰金。
製造、運輸、販賣第四級毒品者，處三年以上十年以下有期徒刑
，得併科新臺幣三百萬元以下罰金。
製造、運輸、販賣專供製造或施用毒品之器具者，處一年以上七
年以下有期徒刑，得併科新臺幣一百萬元以下罰金。
前五項之未遂犯罰之。
附表
┌─┬────┬───────────────────────────┐
│編│犯罪事實│所犯罪名及處罰                                        │
│號│        │                                                      │
┼─┼────┼───────────────────────────┤
│  │事實欄一│蕭宏志販賣第二級毒品，處有期徒刑柒年貳月；扣案之SONY  │
│  │之(一)  │ERISSON 手機一支（序號0000000000000000號）沒收；未扣案│
│一│所載之事│之0000000000號SIM 卡一張，應予沒收，如全部或一部不能沒│
│  │實      │收時，追徵其價額；未扣案犯罪所得新台幣一千元，應予沒收│
│  │        │，如全部或一部不能沒時，以其財產抵償。                │
├─┼────┼───────────────────────────┤
│  │事實欄一│蕭宏志販賣第二級毒品，處有期徒刑柒年貳月；扣案之SONY  │
│  │之(二)  │ERISSON 手機一支（序號0000000000000000號）沒收；未扣案│
│二│所載之事│之0000000000號SIM 卡一張，應予沒收，如全部或一部不能沒│
│  │實      │收時，追徵其價額；未扣案犯罪所得新台幣一千元，應予沒收│
│  │        │，如全部或一部不能沒時，以其財產抵償。                │
├─┼────┼───────────────────────────┤
│  │事實欄一│蕭宏志販賣第二級毒品，處有期徒刑柒年貳月；扣案之SONY  │
│  │之(三)  │ERISSON 手機一支（序號0000000000000000號）沒收；未扣案│
│三│所載之事│之0000000000號SIM 卡一張，應予沒收，如全部或一部不能沒│
│  │實      │收時，追徵其價額；未扣案犯罪所得新台幣一千元，應予沒收│
│  │        │，如全部或一部不能沒時，以其財產抵償。                │
├─┼────┼───────────────────────────┤
│  │事實欄一│蕭宏志販賣第二級毒品，處有期徒刑肆年；扣案之SONY      │
│  │之(四)  │ERISSON手機一支（序號0000000000000000號）沒收；未扣案 │
│四│所載之事│之0000000000號SIM卡一張，應予沒收，如全部或一部不能沒 │
│  │實      │收時，追徵其價額；未扣案犯罪所得新台幣一千元，應予沒收│
│  │        │，如全部或一部不能沒時，以其財產抵償。                │
├─┼────┼───────────────────────────┤
│  │事實欄一│蕭宏志販賣第二級毒品，處有期徒刑肆年；扣案之SONY      │
│  │之(五)  │ERISSON手機一支（序號0000000000000000號）沒收；未扣案 │
│五│所載之事│之0000000000號SIM卡一張，應予沒收，如全部或一部不能沒 │
│  │實      │收時，追徵其價額；未扣案犯罪所得新台幣一千元，應予沒收│
│  │        │，如全部或一部不能沒時，以其財產抵償。                │
├─┼────┼───────────────────────────┤
│  │事實欄一│蕭宏志販賣第二級毒品，處有期徒刑肆年；扣案之SONY      │
│  │之(六)  │ERISSON手機一支（序號0000000000000000號）沒收；未扣案 │
│六│所載之事│之0000000000號SIM卡一張，應予沒收，如全部或一部不能沒 │
│  │實      │收時，追徵其價額；未扣案犯罪所得新台幣一千元，應予沒收│
│  │        │，如全部或一部不能沒時，以其財產抵償。                │
├─┼────┼───────────────────────────┤
│  │事實欄一│蕭宏志販賣第二級毒品，處有期徒刑肆年；扣案之SONY      │
│  │之(七)  │ERISSON手機一支（序號0000000000000000號）沒收；未扣案 │
│  │所載之事│之0000000000號SIM卡一張，應予沒收，如全部或一部不能沒 │
│七│實      │收時，追徵其價額；未扣案犯罪所得新台幣一千元，應予沒收│
│  │        │，如全部或一部不能沒時，以其財產抵償。                │
│  │        │                                                      │
└─┴────┴───────────────────────────┘